# 求助陈老师，使用权资产的确认

提问人：三只小 鱼 时间：2022-03-07 11:08:47
陈老师：
问题一：
A公司与B公司在执行新租赁准则前，签了一项租赁合同，合同租金支付分两部分支付，一部分是一次性预交 20 年的租金，一部分是按年支付年度租金，在实施新租赁准则后，A公司对按年度支付的租金，根据 2021 年 1 月 1 日央行同期 5 年以上贷款利率，该部分已重新计量为使用权资产、租赁负债及未确认融资费用。A公司对于首次执行日前的经营租赁，根据租赁准则第 61条“（二）2. 对于首次执行日前的经营租赁，承租人在首次执行日应当根据剩余租赁付款额按首次执行日承租人增量借款利率折现的现值计量租赁负债，并根据每项租赁选择按照下列两者之一计量使用权资产：（ 2 ）与租赁负债相等的金额，并根据预付租金进行必要调整”之规定，将预交的 20 年的租金仍计入长期待摊费用核算，未重分类为使用权资产，请问此项处理是否正确？
问题二：
企业支付的租金在现金流量表中应体现为经营活动现金流出,还是筹资活动现金流出？

回答人：chenyiwei
1 、不恰当。对于此前一次性预付的租金截至首次执行日的摊余金额，应一并重分类并入使用权资产账面价值。
2 、在新租赁准则下，企业支付的租金此前已纳入租赁负债计量的，则这部分租金支付的现金流量为筹资活动；企业支付的租金此前未纳入租赁负债计量的（例如不取决于指数或比率的可变租赁付款额、简化处理的短期租赁或低价值资产租赁的租金等）作为经营活动现金流出。